【裁判字號】    98,上易,109
【裁判日期】    980409
【裁判案由】    竊盜等
【裁判全文】
臺灣高等法院臺南分院刑事判決         98年度上易字第109號
上  訴  人  臺灣嘉義地方法院檢察署檢察官
被      告  甲○○
上列上訴人因被告竊盜等案件，不服臺灣嘉義地方法院九十七年
度易字第六七一號中華民國九十八年一月十二日第一審判決（起
訴案號：臺灣嘉義地方法院檢察署九十七年度偵字第七二八四號
），提起上訴，本院判決如下：
    主  文
原判決撤銷。
甲○○犯踰越牆垣與安全設備竊盜罪，處有期徒刑柒月；緩刑貳
年，緩刑期間付保護管束。
    事  實
一、甲○○與乙○○原為男女朋友關係，惟二人業已於民國九十
    五年間分手，然甲○○仍持有乙○○位於嘉義市○區○○路
    四一六巷七弄三三號居處之大門及內部房間鑰匙。二人分手
    後，乙○○發覺屋內常有財物失竊之情形，遂更換居處二道
    外門門鎖，屋內房間之鎖則未更換，並於屋內加裝監視錄影
    設備。然甲○○因熟悉乙○○之作息習慣，趁乙○○不在之
    際，竟意圖為自己不法之所有，於九十七年八月二十五日上
    午六時五十七分許，以爬越牆垣之方式侵入乙○○上開居處
    後，發覺外門之鎖已遭乙○○更換，遂改繞至廚房由窗戶爬
    入屋內，竊取乙○○所有之現金新臺幣二萬元得手後離去，
    嗣於同年八月二十六日下午五時三十分許，乙○○返回上開
    居處後，發現財物遭竊，調閱監視錄影畫面後，確認侵入其
    住宅者為甲○○，始查悉上情。
二、案經乙○○訴由嘉義市政府警察局第一分局報由臺灣嘉義地
    方法院檢察署檢察官偵查起訴。
    理  由
壹、程序事項
    按被告以外之人於審判外之陳述，雖不符刑事訴訟法第一百
    五十九條之一至之四之規定，而經當事人於審判程序同意作
    為證據，法院審酌該言詞陳述或書面陳述作成時之情況，認
    為適當者，亦得為證據。當事人、代理人或辯護人於法院調
    查證據時，知有第一百五十九條第一項不得為證據之情形，
    而未於言詞辯論終結前聲明異議者，視為有前項之同意，此
    觀刑事訴訟法第一百五十九條之五規定甚明。本件公訴檢察
    官及被告甲○○於本院準備程序及審理時對於證人即告訴人
    乙○○於警詢之陳證內容暨其他相關具傳聞性質之證據資料
    等證據能力，均表示無意見，同意作為本案之證據，且迄於
    言詞辯論終結前亦未聲明異議。本院審酌前揭證人之陳述及
    證據資料作成時之情況，核無違法取證或其他瑕疵，認為以
    之作為證據為適當，自得作為證據，合先敘明。
貳、實體事項
一、訊據被告甲○○固坦承於前揭時、地未經告訴人乙○○同意
    以上開方式任意侵入告訴人居處之情事，惟否認有何竊盜之
    犯行，辯稱：其僅欲進入告訴人居處取回自有物品，並未偷
    竊云云。惟查：上開犯罪事實，業據證人即告訴人乙○○於
    警詢、偵查及原審審理時分別陳證及結證明確（警卷第五至
    七頁、偵查卷第六至七頁；原審卷第廿頁至第廿一頁、第廿
    六頁），甚且告訴人乙○○於原審審理時對於被告之行為已
    表示原諒不予追究，仍堅指其居處確有失竊二萬元無訛（原
    審卷第廿頁），參以告訴人前揭居處於該段期間除被告侵入
    外，並無其他可疑人士進入，有告訴人所提出之監視錄影一
    捲可參，而該居處亦無外人居住，顯無其他失竊之可能；被
    告固辯稱係為取回自有物品云云，倘若無訛，則被告當可聯
    繫告訴人並待告訴人在家或返家時再前往取回，何需以翻越
    圍牆、爬越廚房窗戶等不光明方式侵入告訴人居處！被告所
    辯，顯與事理與常情有違而不可採；此外，復有監視錄影翻
    拍畫面七張在卷可稽（警卷第八頁至第十一頁），故本件事
    證明確，被告犯行，洵堪認定。
二、核被告所為，係犯刑法第三百二十一條第一項第二款之踰越
    牆垣與安全設備竊盜罪。又刑法第三百二十一條第一項第二
    款之毀越門扇、牆垣或其他安全設備而進入住宅入室行竊，
    其越入行為即屬侵入住宅，已結合於所犯加重竊盜之罪質中
    ，無更行構成侵入住宅罪。檢察官未查，另認被告之行為尚
    構成刑法第三百零六條規定之侵入住宅罪云云，顯有誤會。
三、原審以被告罪證明確，據以論罪科刑，固非無見。惟查：原
    審以被告上開行為另犯刑法第三百零六條之無故侵入住宅罪
    。又據告訴人乙○○於原審審理時當庭撤回告訴，並表示不
    追究被告刑事責任等語，而依刑事訴訟法第二百三十八條第
    一項及第三百零三條第三款之規定，就此部分另行諭知不受
    理之判決，顯有誤會。檢察官上訴意旨以被告犯後仍堅詞否
    認竊盜犯行，且尚未賠償被害人損失，原審予以宣告緩刑，
    稍嫌失當等為由，指摘原判決不當，雖無理由，惟原判決既
    有上開可議之處，即屬無可維持，自應由本院將原判決予以
    撤銷改判，期臻妥適。爰審酌被告犯罪之動機、目的、侵入
    住宅竊盜之手段、尚無刑事前案紀錄之品行、與告訴人曾為
    男女朋友關係、國中畢業之智識程度、自陳自營商業、家有
    二女、經濟狀況普通之家庭狀況、犯罪所得、對被害人所生
    危害及犯罪後否認犯行之態度等一切情狀，量處如主文所示
    之刑。另被告未曾受有期徒刑以上刑之宣告之事實，有臺灣
    嘉義地方法院檢察署刑案資料查註紀錄表、臺灣高等法院被
    告前案紀錄表各一份在卷可參，堪認被告此次係因一時失慮
    致罹刑典，經此次偵、審程序及刑之宣告後，當知所警惕，
    信無再犯之虞，且告訴人事後亦表示不予追究，願給予被告
    自新機會（原審卷第廿七頁），因認被告所受宣告之刑，以
    暫不執行為適當，併予宣告緩刑二年，緩刑期間付保護管束
    ，以啟自新，並觀後效。
四、公訴意旨另認被告上揭所為，另犯刑法第三百零六條之無故
    侵入住宅罪嫌。然查越入行為即屬侵入住宅，已結合於所犯
    加重竊盜之罪責中，業如上述。雖經告訴人乙○○於原審審
    理時撤回上開屬告訴乃論之侵入住宅部分，惟其既與上開論
    罪部分屬實質上一罪關係，自不另為不受理之判決，附此敘
    明。
據上論斷，應依刑事訴訟法第三百六十九條第一項前段、第三百
六十四條、第二百九十九條第一項前段，刑法第三百二十一條第
一項第二款、第七十四條第一項第一款、第九十三條第一項，判
決如主文。
本案經檢察官劉得鉦到庭執行職務。
中    華    民    國    98    年    4     月    9     日
                  刑事第六庭    審判長法  官    董武全
                                      法  官    杭起鶴
                                      法  官    沈揚仁
以上正本證明與原本無異。
不得上訴。
                                      書記官    廖文靜
中    華    民    國    98    年    4     月    10    日
附錄：本判決論罪科刑法條
刑法第321條：（加重竊盜罪）
犯竊盜罪而有左列情形之一者，處6月以上、5年以下有期徒刑：
一、於夜間侵入住宅或有人居住之建築物、船艦或隱匿其內而犯
之者。
二、毀越門扇、牆垣或其他安全設備而犯之者。
三、攜帶兇器而犯之者。
四、結夥三人以上而犯之者。
五、乘火災、水災或其他災害之際而犯之者。
六、在車站或埠頭而犯之者。
前項之未遂犯罰之。


司法院資訊處製作；財團法人民間司法改革基金會備份。
